【裁判字號】    97,勞執,2
【裁判日期】    970702
【裁判案由】    勞資爭議
【裁判全文】
臺灣雲林地方法院民事裁定               97年度勞執字第2號
聲  請  人  甲○○
相  對  人  乙○○○○○○○
代  理  人  丙○○
上列聲請人聲請勞資爭議調解准許強制執行事件，本院裁定如下
：
    主  文
如附件即雲林縣勞資關係協會於民國九十七年五月二十六日勞資
爭議協調會會議紀錄所載：「資方同意補償勞方於工作中受傷慰
問金及終止勞動契約補償計新台幣玖萬貳仟元整」，准予強制執
行。
  理  由
一、聲請意旨略以：兩造因職災補償之勞資爭議，於民國97年5
    月26日，經雲林縣政府交付雲林縣勞資關係協會調解成立，
    相對人同意於97年5 月27日給付付款日為97年6 月30日、票
    面金額為新台幣（下同）92,000元之支票。相對人未依上開
    調解成立內容履行，聲請人爰依勞資爭議處理法第37條之規
    定，聲請裁定准予強制執行等語。
二、按勞資爭議經調解成立或仲裁者，當事人一方不履行其義務
    時，他方得向該管法院聲請裁定強制執行；又非有下列各款
    情形之一者，法院不得為駁回之裁定：(一)調解或仲裁內容
    ，係使當事人為法律上所禁止之行為者；(二)調解內容或仲
    裁內容，與爭議標的顯屬無關或性質不適於強制執行者；(
    三)依其他法律不得為強制執行者；(四)違反本法調解或仲
    裁之規定者，勞資爭議處理法37條第1 項前段、第38條分別
    定有明文。
三、經查：本件聲請人主張其受僱於相對人，於97年2 月22日在
    工作中受傷，請求相對人依職業災害補償，經雲林縣政府依
    勞資爭議處理法第16條、第17條規定，函送雲林縣勞資關係
    協會於97年5 月26日調解成立，其內容為：「雙方同意如下
    ：(一)資方同意補償勞方於工作中受傷慰問金及終止勞動契約
    補償計新台幣玖萬貳仟元整。(二)給付方式：勞方於97年5 月
    27日至廠內領取97年6 月30日付款日支票新台幣玖萬貳仟元
    整。」並經兩造於調解紀錄上簽名，有雲林縣政府以97年5
    月6 日府勞資字第0971503322號函覆本院之調解資料在卷可
    稽，足認本件調解業已成立。相對人雖抗辯稱：聲請人於受
    領支票時，須同時提出診斷證明書云云，然觀諸勞資爭議協
    調會會議紀錄，雖於協調方案中記載：「資方請勞方提供診
    斷證明書認定是否是職災再以職業災害補償勞方受傷期間之
    醫療費用及工資補償，請資方依認定後給付勞方受傷期間之
    醫療費用及工資補償。」然於協調結論中並未再提及診斷證
    明書，亦未約定勞方須提供診斷證明書予資方申請職災給付
    後，此有上開會議紀錄附卷可參，足見相對人給付92,000元
    與聲請人提出診斷證明書間並無對待給付關係；況聲請人已
    提供診斷證明書予相對人，此為相對人自承在卷，是相對人
    前揭抗辯，顯不足採。又本件協調成立迄今已逾97年6 月30
    日，相對人仍未給付92,000元，是本件聲請人聲請准予強制
    執行，應予准許。
四、依勞資爭議處理法第37條第1 項前段，裁定如主文。
中    華    民    國    97    年    7     月    2     日
                  民事第二庭    法  官  吳錦佳
以上正本係照原本作成
如對本裁定抗告須於裁定送達後10日內向本院提出抗告狀，並繳
納抗告裁判費新台幣1,000元。
中    華    民    國    97    年    7     月    2     日
                                書記官  林美鳳


司法院資訊處製作；財團法人民間司法改革基金會備份。
